en: Cradle capacity: Single; Twin; Other
cs: Kapacita kolébky: Jednomístné; Dvoumístné; Ostatní
pt-PT: Capacidade do berço: Individual; Duplo; Outro
sl-SI: Zmogljivost zibelke: Enojno; Dvojno; Drugo
lt-LT: Lopšio talpa: Viengubas; Dvigubas; Kita
hr-HR: Kapacitet kolijevke: Jednostruko; Dvostruko; Ostalo
da: Vuggekapacitet: Enkelt; Dobbelt; Andet
nb: Vuggekapasitet: Enkel; Dobbel; Annet
de: Tragfähigkeit der Halterung: Einzel; Doppel; Andere
ru: Вместимость люльки: Одинарная; Двойная; Другое
th: ความจุของเปล: เดี่ยว; คู่; อื่นๆ
bg-BG: Капацитет на люлката: Единична; Двойна; Други
it: Capacità della culla: Singolo; Gemellare; Altro
fi: Telakan kapasiteetti: Yksittäinen; Kahdelle; Muu
zh-TW: 搖籃容納數: 單座; 雙座; 其他
sv: Vaggans kapacitet: Enkel; Dubbel; Övrigt
zh-CN: 摇篮容量: 单个; 双人/双胞胎; 其他
nl: Wieg capaciteit: Enkel; Dubbel; Overige
el: Χωρητικότητα κούνιας: Μονό; Διπλό; Άλλο
ja: ゆりかごの容量: シングル; ツイン; その他
vi: Sức chứa nôi: Đơn; Đôi; Khác
pt-BR: Capacidade do berço: Individual; Duplo; Outros
es: Capacidad de la cuna: Simple; Doble; Otro
fr: Capacité du berceau: Simple; Double; Autre
pl: Pojemność kołyski: Pojedyncza; Bliźniacza; Inna
tr: Beşik kapasitesi: Tekli; İkiz; Diğer
hu: Bölcső kapacitása: Szimpla; Iker; Egyéb
ko: 크래들 수용 용량: 싱글; 트윈; 기타
sk-SK: Kapacita kolísky: Jednoduchá; Dvojitá; Iné
ro-RO: Capacitatea leagănului: Simplu; Dublu; Altele